【裁判字號】    95,易,449
【裁判日期】    950412
【裁判案由】    毒品危害防制條例
【裁判全文】
臺灣板橋地方法院刑事判決               95年度易字第449號
公  訴  人  臺灣板橋地方法院檢察署檢察官
被      告  甲○○
                    （現在臺灣台北監獄台北分監執行中）
上列被告因違反毒品危害防制條例案件，經檢察官提起公訴（94
年度毒偵字第1060號），因被告於準備程序進行中就被訴事實為
有罪之陳述，經告知簡式審判程序之旨，本院裁定由受命法官獨
任進行簡式審判程序，並判決如下：
    主  文
甲○○連續施用第二級毒品，累犯，處有期徒刑柒月；扣案之安
非他命壹包（淨重零點捌公克）沒收銷燬之。
    事  實
一、甲○○前於民國90年間，因施用毒品案件，經本院以90年度
    毒聲字第621 號裁定送觀察、勒戒後，因認無繼續施用毒品
    傾向，於90年2 月21日釋放出所，經臺灣板橋地方法院檢察
    署檢察官於90年2 月21日以90年度毒偵字第788 號為不起訴
    處分確定。又因施用第2 級毒品及持有第1 級毒品案件，經
    本院於93年10月11日以93年度簡字第2001號判處有期徒刑4
    月、3 月，定應執行有期徒刑6 月，於94年1 月3 日易科罰
    金執行完畢。再於93年間，因施用毒品案件，經本院以93年
    度易字1315號判處有期徒刑10月，及於94年間又因施用第2
    級毒品案件，經本院以94年度簡字第5319號判處有期徒刑6
    月，如易科罰金，以銀元300 元折算1 日確定（目前正執行
    中）。
二、詎仍不知悔改，明知安非他命為毒品危害防制條例第2 條第
    2 項第2 款所明定之第2 級毒品，不得非法持有及施用，竟
    於上開觀察、勒戒釋放後5 年內，復基於施用第2 級毒品安
    非他命之概括犯意，於95年1 月13日起至同年1 月16日止，
    在臺北縣板橋市○○路○ 段169 巷22號3 樓住處，以將安非
    他命置於玻璃球吸食器以火燒烤產生煙霧後吸食之方式，連
    續施用第二級毒品安非他命多次。嗣於95年1 月18日22時30
    分許，在臺北縣板橋市○○路233 號前為警查獲，並扣得其
    所有供己施用之第2 級毒品安非他命1 小包（淨重0.8 公克
    ）。
三、案經臺北市政府警察局移請臺灣板橋地方法院檢察署檢察官
    偵查起訴。
    理  由
一、訊據被告甲○○坦承犯行，且被告前開為警採集之尿液，經
    送交臺灣檢驗科技股份有限公司以酵素免疫分析法（EIA）
    初步檢驗結果，其尿液呈安非他命類陽性反應，再經該公司
    以氣相層析質譜儀法（GC/MS）確 認檢驗，確呈安非他命類
    陽性反應等情，有該公司95年2 月13日濫用藥物尿液檢驗報
    告、臺北市政府警察局偵辦毒品案件尿液檢體委驗單各1 紙
    在卷可稽（見偵查卷第51、54頁）。查該公司上開檢驗方法
    係以氣相層析質譜儀法確認，而氣相層析質譜儀法之檢驗方
    式，乃先以「氣相層析儀」將物質氣化後，再經分析管分離
    ，由於各種物質之沸點及對管柱之吸附力不同，在經過檢測
    器（Detector）測定後，表現出不同之滯留時間（Retensio
    n time），以滯留時間來判斷係何種物質；再利用「質譜儀
    」為檢測器，將物質撞擊成碎片，記錄其質譜圖。因每個化
    合物之鍵結能力不同，故不同之物質會有其特定之質譜圖，
    因此在物質之判斷上有如指紋之鑑定，理論上，扣除人為之
    因素，其精確度已接近百分之百。此外，並扣得其所有供己
    施用之第二級毒品安非他命1 小包（淨重0.8 公克）。足徵
    被告之自白與事實相符，堪予信實。末查，被告前於於90年
    間，因施用毒品案件，經本院以90年度毒聲字第621 號裁定
    送觀察、勒戒後，因認無繼續施用毒品傾向，於90年2 月21
    日釋放出所，經臺灣板橋地方法院檢察署檢察官於90年2 月
    21日以90年度毒偵字第788 號為不起訴處分確定等情，並有
    臺灣高等法院被告前案紀錄表及上開不起訴處分書各1 份附
    卷為憑，是被告於前案觀察、勒戒釋放後，5 年內再犯本件
    施用第2 級毒品之犯行，事證明確，其犯行堪以認定，應依
    法論科。
二、按安非他命為毒品危害防制條例第2 條第2 項第2 款所明定
    之第二級毒品，不得非法持有及施用。核被告甲○○所為，
    係犯毒品危害防制條例第10條第2 項之施用第2 級毒品罪。
    被告施用第2 級毒品安非他命前、後，持有第2 級毒品安非
    他命之低度行為，應為其施用之高度行為所吸收，不另論罪
    。被告先後多次施用第2 級毒品安非他命，時間緊接，且所
    犯構成要件相同，顯係基於概括犯意而為，為連續犯，應依
    法論以一罪，並加重其刑。末查，被告因施用第2 級毒品及
    持有第1 級毒品案件，經本院於93年10月11日以93年度簡字
    第2001號判處有期徒刑4 月、3 月，定應執行有期徒刑6 月
    ，於94年1 月3 日易科罰金執行完畢，有臺灣高等法院被告
    前案紀錄表在卷可按，其於5 年內，再犯本件有期徒刑以上
    之罪，係屬累犯，應依刑法第47條規定，遞加重其刑。爰審
    酌被告已有因施用毒品經觀察勒戒後，獲不起訴處分之寬典
    ，猶因施用安非他命再犯本罪，顯未衷心悛悔，漠視法令之
    禁制，恣意濫用藥品，甚為可訾，兼衡其施用安非他命所生
    危害實以自戕健康為主，於他人尚無明顯重大危害及其犯後
    終能供認無隱，態度良好等一切情狀，量處如主文所示之刑
    。
三、至被告為警查獲時扣案之安非他命1 包（淨重0.8 公克），
    為查獲之第2 級毒品，有毒品初步鑑驗報告單乙紙（同上偵
    查卷第23頁）附卷可憑，不問屬於犯人與否，應依毒品危害
    防制條例第18條第1 項前段規定沒收銷燬之。
據上論斷，應依刑事訴訟法第273 條之1 、第299 條第1 項前段
，毒品危害防制條例第10條第2 項、第18條第1 項前段，刑法第
11條前段、第56條、第47條，判決如主文。
本案經檢察官張慶林到庭執行職務。
中    華    民    國    95    年    4     月    12    日
                  刑事第十二庭  法  官  吳幸娥
以上正本證明與原本無異
如不服本判決應於送達後10日內向本院提出上訴狀
                                書記官  洪惠玲
中    華    民    國    95    年    4     月    12    日
附錄本案論罪科刑法條全文：
毒品危害防制條例第10條
施用第一級毒品者，處6月以上5年以下有期徒刑。
施用第二級毒品者，處3年以下有期徒刑。


司法院資訊處製作；財團法人民間司法改革基金會備份。
